【裁判字號】    89,勞訴,37
【裁判日期】    900425
【裁判案由】    給付資遣費等
【裁判全文】
臺灣桃園地方法院民事判決  八十九年度勞訴字第三七號
    原      告  乙○○
    法定代理人  甲○○
右當事人間給付資遣費等事件，本院判決如左：
    主    文
被告應給付原告新台幣捌拾肆萬伍仟零捌拾貳元及自民國八十九年十一月二十四日起
至清償日止按年息百分之五計算之利息。
訴訟費用由被告負擔。
本判決於原告以新台幣貳拾捌萬元供擔保後，得假執行。被告於假執行程序實施前以
新台幣捌拾肆萬伍仟零捌拾貳元預供擔保得免為假執行。
    事    實
一、原告方面：
  （一）聲明：如主文第一項所示，及為以供擔保為條件之假執行宣告。
  （二）陳述：原告自民國七十七年九月十六日起任職於被告公司，擔任染色課副課
        長一職，惟被告卻於八十九年七月一日下班後，無故將原告予以解職，原告
        已繼續工作十一年九個月零十五天，然被告卻未於三十日前預告原告即率予
        終止勞動契約，依法被告應給付原告新台幣（下同）六萬五千六百八十元之
        預告工資及資遣費七十七萬七千二百十三元；又原告只領到八十九年六月份
        之薪資，八十九年七月一日之薪資二千一百八十九元被告並未給付，併予請
        求。
  （三）證據：提出被告公司致桃園縣政府回函影本一份、薪資明細表一份、桃園縣
        政府勞資爭議調解記錄一份為證。
二、被告方面：
  （一）聲明：原告之訴及其假執行之聲請均駁回。如受不利判決，願供擔保請准免
        為假執行。
  （二）陳述：八十九年七月一日下午（當時尚未下班），原告公司董事長甲○○帶
        客戶到公司，卻正見原告與同事在吵鬧，甚至快要動武，董事長非常生氣，
        就斥責原告，不料，原告竟口出不雅之語辱及董事長，並當場擅離職守，且
        自該日後連續多日均曠職未來上班，故並非原告所稱之遭無故解僱，而係原
        告自行擅離職守，被告依勞動基準法第十二條第六款得不經預告即逕為終止
        勞動契約。退而言之，原告重大侮辱被告僱主，依勞動基準法第十二條第二
        款亦屬得不預告之逕為終止勞動契約，故原告起訴請求預告工資、資譴費、
        七月一日薪資等，均屬無據。至於兩造雖曾於桃園縣政府勞資協調，但協調
        之說明，僅是雙方為求圓滿之協商，原告不能據此即逕指被告無故解僱，被
        告於八月七日發函予桃園縣政府，雖函中說明以勞基法第十一條第五項不能
        勝任之由予免職，但此為回覆縣政府有關勞工申訴之說明而已，不能因此說
        明即否認原告確曾侮辱僱主及確已曠職多日之事實，且被告並非熟諳法律，
        用詞及引用法條尚乏週全，更何況原告還續住在被告公司宿舍十日，若原告
        係無故遭解僱，早就被趕出宿舍，原告豈還能住宿舍？故原告所述與事實不
        符。
（三）證據：提出打卡單影本乙份。
    理    由
一、原告起訴主張：自七十七年九月十六日起任職於被告公司，惟被告卻於八十九年
    七月一日下班後，無故將原告予以解職，原告已繼續工作十一年九個月零十五天
    ，然被告卻未於三十日前預告原告即率予終止勞動契約，依法被告應給付原告新
    台幣（下同）六萬五千六百八十元之預告工資及資遣費七十七萬七千二百十三元
    及八十九年七月一日之薪資二千一百八十九元。被告否認於上開時日無故將原告
    解職，辯稱：係因原告侮辱被告公司董事長並連續曠職達三日以上，且事後自行
    離職，故被告無須給付原告預告工資、資遣費云云。
二、按非有左列情事之一者，雇主不得預告勞工終止勞動契約：勞工對於所擔任之工
    作確不能勝任時；再按雇主依第十一條終止勞動契約者，其勞工繼續工作三年以
    上者，需於三十日前預告之、雇主未依規定期間預告而終止契約者，應給付預告
    期間之工資；又按雇主依勞動基準法第十六條終止勞動契約者，在同一雇主之事
    業單位繼續工作，每滿一年發給相當於一個月平均工資之資遣費，依上款計算之
    剩餘月數，或工作未滿一年者，以比例計給之，未滿一個月者以一個月計；勞動
    基準法第十一條第五款、第十六條第一項第一款及第三項、第十七條分別定有明
    文。
二、原告主張自七十七年起任職於被告公司，被告於八十九年七月一日以原告對於所
    擔任之工作確不能勝任為由將原告免職之事實，業據其提出被告公司八十九年七
    月二十八日致桃園縣政府函一份為證，被告對於原告自八十九年七月一日起未至
    公司上班一節固不否認，然否認將原告解雇，辯稱：八十九年七月一日董事長口
    頭上說原告不適任主管工作叫他不用做了，意思是要降原告級云云。經查，被告
    於八十九年七月二十八日致桃園縣政府函中說明內詳載：因原告對於所擔任之工
    作不能勝任，遂予以免職等語，此有被告八十九年七月二十八日致桃園縣政府函
    一份在卷足憑，且為被告所不否認，據此，堪信原告所稱被告係以勞動基準法第
    十一條第五項為由將原告解雇一詞為真實，被告事後狡辯不足採信。
三、核諸上開說明，被告既係以勞動基準法第十一條第五項為由將原告解雇，自應依
    同法第十六條及第十七條之規定給付原告預告工資暨資遣費等，茲逐項說明如下
    ：
（一）八十九年七月一日之薪資：原告主張任職被告公司期間每日薪資為二千一百八
      十九元（65680÷30＝2189），而被告尚未給付原告八十九年七月一日之薪資
      ，此有薪資明細表一份在卷足憑，被告對此則不爭執，原告此部分請求為有理
      由，應予准許。
（二）預告工資部分：原告主張自七十七年九月十六日起至八十九年七月一日止任職
      被告公司已達三年以上，被告對此則不否認，據此，依勞動基準法第十六條第
      一項第三款規定，被告應於終止勞動契約前三十日預告之，惟被告未依規定期
      間預告而終止契約，故被告應依勞動基準法第十六條第三項給付原告預告期間
      三十日之工資即六萬五千六百八十元，原告此部分之請求合法，應予准許。
（三）資遣費：原告任職被告公司期間共計十一年九個月零十五天，依勞動基準法第
      十七條之規定，被告應給付原告資遣費共計七十七萬七千二百十三元（65680
      ×11＋65680÷12×10＝777213）。
四、綜合上述，被告共應給付原告之薪資、預告工資及資遣費合計為八十四萬五千零
    八十二元，原告據以提起本訴，請求被告給付八十四萬五千零八十二元，即無不
    合，應予准許。
五、兩造陳明願供擔保請為宣告假執行或免為假執行，經核均與規定相符，爰分別酌
    定相當之擔保金額予以宣告。。
六、據上論結，原告之訴為有理由，依民事訴訟法第七十八條、第三百九十條第二項
    第三百九十二條判決如主文。
中      華      民      國    九十      年      四      月    二十五    日
                                        臺灣桃園地方法院勞工法庭
~B法      官  邱育佩
右為正本係照原本作成
如對本判決上訴須於判決送達後廿日內向本院提出上訴狀
中      華      民      國    九十      年      四      月     三十     日
~B書  記  官  羅英梅


司法院資訊處製作；財團法人民間司法改革基金會備份。
